【裁判字號】    94,聲,2592
【裁判日期】    950103
【裁判案由】    發還擔保金
【裁判全文】
臺灣板橋地方法院民事裁定              94年度聲字第2592號
聲  請  人
即  債權人  玉山商業銀行股份有限公司
法定代理人  己○○
代  理  人  庚○○
相  對  人
即  債務人  丁○○
            丙○○
            戊○○王國城之繼.
            甲○○王國城之繼.
            乙○○王國城之繼.
法定代理人  戊○○
上列聲請人聲請發還擔保金事件，本院裁定如下：
    主      文
聲請人於本院九十二年度存字第一一五一號擔保提存事件一案所
提存之擔保物台北市政府建設公債八十九年度第二期債票，面額
新臺幣壹佰萬元券壹張（號碼：ＫＨ○○一○六七；附第三期至
第七期息票）准予發還。
聲請程序費用由相對人連帶負擔。
    理      由
一、按訴訟終結後，供擔保人證明已定20日以上之期間，催告受
    擔保利益人行使權利而未行使者，或法院依供擔保利益人之
    聲請，通知受擔保利益人於一定期間內行使權利並向法院為
    行使權利之證明而未證明者，法院應依供擔保人之聲請，以
    裁定命返還其提存物或保證書，民事訴訟法第104條第1項第
    3款定有明文，依同法第106條之規定，於其他依法令供訴訟
    上之擔保者，亦準用之。
二、本件聲請意旨略以：聲請人與相對人間清償債務事件，聲請
    人前依本院92年度裁全字第1946號民事裁定，為擔保假扣押
    ，曾提供如主文第1 項所示之債券為擔保金，並以本院92年
    度存字第1151號提存事件提存後，聲請本院92年度執全字第
    1043號假扣押執行程序對相對人之財產予以假扣押在案。茲
    因聲請人已撤銷假扣押裁定，並撤回假扣押執行程序，且聲
    請本院發函通知相對人行使權利而未行使，為此提出本院92
    年度裁全字第1946號民事裁定、92年度存字第1151號提存書
    、92年度全聲字第474 號民事裁定暨確定證明書、板院通民
    團94年度聲字第1913號函等影本各1 件，聲請發還擔保金等
    語。
三、本件假扣押債務人原為丁○○、丙○○、王國城等3 人，嗣
    債務人王國城業於民國89年5月5日死亡，由戊○○、甲○○
    、乙○○等3 人為其法定繼承人，且無拋棄繼承或限定繼承
    之情事，有聲請人提出之戶籍謄本、繼承系統表及板院通家
    科春字第46296號函等影本各1件附卷可稽，故本件聲請發還
    擔保金事件之相對人，自應列丁○○、丙○○、戊○○、甲○○、乙○○等5 人，合先敘明。經查聲請人上開主張，經
    本院依職權調閱本院92年度裁全字第1946號、92年度執全字
    第1043號假扣押保全程序暨執行卷、92年度存字第1151號擔
    保提存卷及94年度聲字第1913號聲請催告行使權利卷核閱屬
    實，復有臺灣桃園地方法院94年12月8日桃院木民科字第094
    0028656 號函、臺灣臺北地方法院94年12月12日北院錦文人
    字第0940005907號函各1紙及本院民事紀錄科查詢表4紙在卷
    為證，聲請人之聲請意旨核與民事訴訟法第104條第1項第3
    款規定相符，應予准許。
四、爰依民事訴訟法第95條、第78條、第85條第2 項，裁定如主
    文。
中    華    民    國    95    年    1     月    3     日
                  民事第三庭    法  官  陳映如
以上正本係照原本作成
如對本裁定抗告須於裁定送達後10日內向本院提出抗告狀，並應
繳納抗告裁判費新台幣1,000元整。
中    華    民    國    95    年    1     月    4     日
                          書記官  粘建豐


司法院資訊處製作；財團法人民間司法改革基金會備份。
